臺灣臺北地方法院刑事裁定
111年度撤緩字第126號
聲  請  人  臺灣臺北地方檢察署檢察官
受  刑  人  周以晞



上列聲請人因受刑人竊盜案件，聲請撤銷緩刑(111年度執聲字第
1227號、111年度執緩字第35號)，本院裁定如下：
    主  文
聲請駁回。
    理  由
一、聲請意旨略以：受刑人周以晞因犯竊盜案件，經本院於民國
    110年9月30日以110年度審簡字第1473號判決判處拘役10日
    ，緩刑2年，於110年11月9日確定。惟受刑人於緩刑期前即1
    09年7月27日、10月22日、11月11日、11月30日，110年2月2
    8日、3月19日、3月26日另犯竊盜等罪，經本院於111年5月2
    5日以111年度審簡字第829、830號判決各判處2月、3月、2
    月、拘役15日、2月、拘役10日，2月確定，受刑人所犯竊盜
    等罪，案件及罪質型態相同，顯見本案所為非偶發或一時失
    慮導致，可徵守法觀念薄弱，不知警惕，且受刑人短期多次
    犯罪，非予執行刑罰，恐難生矯治之效，從而有一併執行之
    必要，堪認原確定判決之緩刑難收預期效果，已合於刑法第
    75條之1第1項第1款所定撤銷緩刑宣告之原因，爰依刑事訴
    訟法第476條規定，聲請撤銷緩刑宣告等語。
二、按緩刑之宣告應撤銷者，由受刑人所在地或其最後住所地之
    地方法院檢察官聲請該法院裁定之，刑事訴訟法第476條定
    有明文。次按受緩刑之宣告而有下列情形之一，足認原宣告
    之緩刑難收其預期效果，而有執行刑罰之必要者，得撤銷其
    宣告：緩刑前因故意犯他罪，而在緩刑期內受6月以下有期
    徒刑、拘役或罰金之宣告確定者，刑法第75條之1第1項第1
    款定有明文。又被告受緩刑宣告後，如欲撤銷其緩刑宣告，
    除以被告合於刑法第75條之1第1項所規定之4款法定事由外
    ，尚須以「足認原宣告之緩刑難收其預期效果，而有執行刑
    罰之必要者」，法院始「得」依職權裁量撤銷之；法院於上
    揭「得」撤銷緩刑之情形，應依職權本於合目的性之裁量，
    妥適審酌被告所犯前後數罪間，關於法益侵害之性質、再犯
    之原因、違反法規範之情節是否重大、被告主觀犯意所顯現
    之惡性及其反社會性等情，是否已使前案原為促使惡性輕微
    之被告或偶發犯、初犯改過自新而宣告之緩刑，已難收其預
    期之效果，而確有執行刑罰之必要，此與刑法第75條第1項
    所定2款要件有一具備，即毋庸再行審酌其他情狀，應逕予
    撤銷緩刑之情形不同。
三、經查：
  ㈠本件受刑人最後住所地係在本院轄區，是本院對本件聲請有
    管轄權，合先敘明。
  ㈡受刑人因犯案件，經本院於110年9月30日以110年度審簡字第
    1473號判決判處拘役10日，緩刑2年，於110年10月9日確定(
    下稱本案)；又於緩刑期前即109年11月30日、110年3月19日
    更犯竊盜罪，109年7月27日、10月22日、11月11日及110年2
    月28日、3月26日又犯詐欺取財罪，經本院於111年5月25日
    以111年度審簡字第829、830號判決(下稱後案)判處應執行
    拘役20日;應執行有期徒刑7月，均得易科罰金，以新臺幣壹
    仟元折算壹日，於111年6月28日確定等情，有上開2案判決
    書、臺灣高等法院被告前案紀錄表附卷可憑，顯見受刑人緩
    刑前確因故意犯竊盜罪、詐欺取財罪，而於緩刑期內受6月
    以下有期徒刑、拘役之宣告確定之事實，堪可認定。
  ㈢惟受刑人固與刑法第75條之1第1項第1款：「緩刑前因故意犯
    他罪，而在緩刑期內受6月以下有期徒刑、拘役或罰金之宣
    告確定者」之要件相符，然仍應具備「足認原宣告之緩刑難
    收其預期效果，而有執行刑罰之必要」之實質要件，始足得
    撤銷緩刑之宣告。查受刑人本案係於110年4月7日所犯，經
    檢察官於110年8月10日偵查終結提起公訴，本院於110年9月
    30日前案判決判處拘役10日，緩刑2年；後案則係於109年11
    月30日、110年3月19日，以相同類似手法再犯竊盜罪，經後
    案判決判處拘役15日、10日。其另犯詐欺罪部分，則與前案
    竊盜罪之罪質不同，觀諸前後兩案之判決可知，兩案之犯罪
    手法、情節固有相同或不同，且上開後案之竊盜行為後短期
    內再犯本案行為，然後案行為時明顯係在本案偵查終結及前
    案判決前所犯，並非本案經偵審程序後，受刑人獲知受有緩
    刑宣告，仍不知悔悟再次為後案犯行，自不能只以受刑人受
    本案判決緩刑之宣告後，其先前所犯之後案另經判決，作為
    受刑人毫無悛悔之實據，逕自認定前案判決緩刑之宣告已難
    收其預期效果，而有執行刑罰之必要。況本件受刑人所犯前
    後兩案，經法院分別判處拘役或有期徒刑，均得易科罰金，
    觀諸本案之判決內容，審理之法院於量刑時，已審酌被告之
    具體犯罪情節、被告對犯行坦承不諱，犯後態度良好、且業
    與告訴人達成和解並賠償且未曾因故意犯罪受有期徒刑以上
    刑之宣告等情一切情狀，因而從輕量刑，並予緩刑之宣告。
    足認被告所犯尚非重大之犯罪、法益侵害非甚鉅、違反法規
    範之情節非重大、受刑人主觀犯意所顯現之惡性亦非大，況
    受刑人於本案受緩刑宣告確定(緩刑期間110年11月9日至112
    年11月8日)後，並無再為犯罪（受刑人雖另有施用毒品、毀
    損物品、詐欺案件遭起訴並經本院111年度審簡字第1066、1
    067、1068號於緩刑期間判決有罪，有該案判決書可參）一
    節，有臺灣高等法院被告前案紀錄表可查，亦有臺灣高等法
    院被告前案紀錄表在卷可參。聲請人雖以受刑人於本案行為
    短期多次犯罪，足認受刑人前所宣告之緩刑難收預期效果，
    而有執行刑罰之必要。然本案判決前，後案尚未判決，本案
    故無法審酌此情，本院認依目前卷內資料，尚難因被告有後
    案之犯罪行為，即得逕認有非予撤銷緩刑再執行刑罰，否則
    難收其預期效果之情狀，自難僅因受刑人於緩刑期前故意犯
    與前案相同類型之竊盜等犯罪，即認一律得撤銷前案之緩刑
    ，否則前開立法本旨將意義盡失，亦與緩刑之目的乃避免短
    期自由刑之弊，並給予受刑人自新機會未盡相符。從而，聲
    請人聲請撤銷緩刑，非有理由，應予駁回。
四、依刑事訴訟法第220條，裁定如主文。
中　　華　　民　　國　　111 　年　　9 　　月　　20　　日
　　　　　　　　　刑事第十二庭  法　官　黃怡菁
上正本證明與原本無異。
如不服本裁定，應於裁定送達後5日內向本院提出抗告狀。因疫
情而遲誤不變期間，得向法院聲請回復原狀。
                                書記官  鄭雅文
中　　華　　民　　國　　111 　年　　9 　　月　　21　　日